---
title: "Assignment2"
date: "`r Sys.Date()`"
author: Yiheng Du
Studengt ID: u7457260

output: 
  bookdown::html_document2:
    code_folding: show
    number_sections: no
    toc: yes
    toc_depth: 6
    toc_float: yes
---
bibliography: ./bib/refs.bib

# Introduction

## library the packages which will be used.

```{r results="hide"}
library(tidyverse)
library(metafor)
library(orchaRd)
library(here)
library(pacman)

```

## Read the data
```{r}
data1 <- read_csv(here('data', 'OA_activitydat_20190302_BIOL3207.csv'))
```

# Do the meta-analysis 

## Analysis the data form Clark get the data of Mean, SD and M.

正确分析Clark等人（2020）数据（即），以生成每种鱼类每次处理的平均活性的汇总统计数据（平均值，SD，N）。

### Read the data and get the name of every fish.

```{r}
fish_name <- data1 %>% select(species) %>% unique()
```

We can get the fish name list: `{r} fish_name`

### Calculate the data about the Mean, SD and N.

```{r}
tidydata <- function(i){
  control <- data1 %>% 
    filter(species == i) %>%
    filter(treatment=="control") %>% 
    select(activity) %>% 
    drop_na()
  oa <- data1 %>% 
    filter(species == i) %>%
    filter(treatment=="CO2") %>% 
    select(activity) %>% 
    drop_na()
  Species = i
  ctrl.sd = sd(control$activity)
  ctrl.mean=mean(control$activity)
  ctrl.n=nrow(control)
  oa.sd = sd(oa$activity)
  oa.mean=mean(oa$activity)
  oa.n=nrow(oa)
  data.frame(Species,ctrl.mean,ctrl.sd,ctrl.n, oa.mean, oa.sd, oa.n)
}

a=rbind(tidydata("ambon"),tidydata("lemon"),tidydata("chromis"),tidydata("acantho"),tidydata("humbug"),tidydata("whitedams"))
```



## Merge the summary statistics

通过编码，将1）生成的汇总统计数据与Clark等人（2020）的元数据（即）合并。

```{r}
clark_paper_data <- read_csv(here("data","clark_paper_data.csv"))
clark_paper_data
b = cbind(clark_paper_data,a)
```


## 通过编码，将 Clark等人（2020） （1 & 2 的输出） 的组合汇总统计数据和元数据正确合并到更大的 meta 分析数据集（即 ）中。ocean_meta_data.csv

```{r}
ocean_meta_data <- read_csv(here("data","ocean_meta_data.csv"))
meta_data = rbind(b, ocean_meta_data)
```



```{r}
head(meta_data)
colnames(meta_data)[3] <- 'Year_online'
colnames(meta_data)[4] <- 'Year_print'
head(meta_data)
```







## Get the log response ration(InRR)

使用 metafor 的函数正确计算数据帧每行的对数响应比 （lnRR） 效应大小。escalc()

```{r}
tt <- escalc(measure = "ROM", n1i=ctrl.n, n2i = oa.n, m1i = ctrl.mean,m2i = oa.mean,sd1i = ctrl.sd,sd2i = oa.sd,data=meta_data)
tt



```



## 与控制 lnRR 采样方差的数据拟合的正确元分析模型。该模型应包括研究和观察的随机效应。使用元函数。rma.mv()

```{r}
ss <- rma.mv(yi~vi, V=vi,data=tt,method = "REML", random = list(~1|Study),dfs = "contain",
             test = "t")
ss
```




## 调查结果的书面段落及其含义，并附有数字支持。该段应包括：

### 正确表示和解释总体元分析均值以及围绕均值估计值的不确定性度量（例如，95% 置信区间）。



### 跨研究效应量估计的异质性度量（即我2我2和/或预测区间 - 请参阅predict()metafor)

```{r}
predict(ss)
```


### 显示平均估计值、95% 置信区间和预测区间的森林图，并在图上绘制清晰标记的轴、样本数量和研究



## 漏斗图，用于直观地评估发表偏差的可能性。

    
    
```{r}
funnel(x=tt$yi, vi = tt$vi, yaxis = "seinv", ylim = c(0.00001,60),xlim = c(-2,2),
    digits = 3, level = c(0.1, 0.05, 0.01), shade = c("white", "gray55", "gray 75"),
    las = 1, xlab = "Correlation Coefficient (r)", atransf = tanh, legend = TRUE)
```


```{r}
aaa <- tt %>% filter(vi < 20)
ggplot(aaa, aes(y = yi, x = vi)) + geom_point() + geom_smooth(method = "lm") +
    labs(y = "InRR", x = "Sampling Variance of InRR") +
    theme_classic()
```


## Fitting a Multilevel Meta-Regression model to Test and Correct for Publication bias

时间滞后图评估效应大小如何随时间变化或可能不随时间变化。

```{r}
ggplot(tt, aes(y = tt$yi, x =tt$Year_online, size = 1/sqrt(vi))) + geom_point(alpha = 0.3) +
    geom_smooth(method = "lm", col = "red", show.legend = FALSE) + 
    labs(x = "Publication Year",y = "InRR", size = "Precision (1/SE)") +
    theme_classic()

```





## 正式的元回归模型，包括年份作为调节因子（固定效应），以测试时间滞后偏差

```{r}
#orchaRd::orchard_plot(ss, group = "Study", mod = "Year_online", data = tt, xlab = "ghghation Coefficient (Zr)",angle = 45)

st <- rma.mv(yi~Year_online, V=vi,data=tt,method = "REML", random = list(~1|Study),dfs = "contain",
             test = "t")
ggplot(tt, aes(y = tt$yi, x =tt$Year_online, size = 1/sqrt(vi))) + 
  geom_point(alpha = 0.3) +
  geom_smooth(method = "lm", col = "red", show.legend = FALSE) + 
  labs(x = "Publication Year",y = "InRR", size = "Precision (1/SE)") +
  theme_classic()
```



## 包含逆抽样方差的形式化元回归模型（即1vlnRR1vlnRR） 以测试文件抽屉偏差

```{r}

metareg_time <- rma.mv(yi ~ Year_online + 1/vi, V = 1/vi, random = list(~1 | Study),
    test = "t", dfs = "contain", data = tt)
summary(metareg_time)
```


## 一个书面段落，讨论基于元回归结果的发表偏差的可能性。数据中似乎存在哪种类型的发表偏差（如果有的话）？如果存在发表偏见，这意味着什么，是什么可能导致这种偏见？

## 确定任何导致发表偏倚的研究。您更新的荟萃分析结果与Cleement等人（2022）的荟萃分析相比如何？对这些研究有什么担忧吗？如果是，请说明使用对现有论文的引用，提出了哪些关切？



\